臺灣臺南地方法院刑事判決
111年度易字第1098號
公  訴  人  臺灣臺南地方檢察署檢察官
被      告  賴玟叡



上列被告因竊盜案件，經檢察官提起公訴（111年度偵字第18763
號），被告就被訴事實為有罪之陳述，本院裁定進行簡式審判程
序，判決如下：
    主  文
賴玟叡犯在供公眾運輸之車內竊盜罪，處有期徒刑捌月。
未扣案犯罪所得VIVO牌手機壹支沒收，於全部或一部不能沒收或
不宜執行沒收時，追徵其價額。
    事實及理由
一、本件犯罪事實、證據及應適用之法條，除證據部分增列「被
    告賴玟叡於本院準備程序及審理中之自白」，應適用之法條
    增列「刑事訴訟法第273條之1第1項、第299條第1項前段、
    第310條之2、第454條第2項」之外，其餘均引用檢察官起訴
    書之記載（如附件）。
二、被告有起訴書犯罪事實欄所載執行完畢之前科紀錄，業經檢
    察官提出刑案資料查註紀錄表、矯正簡表、判決書各1份為
    憑，且有臺灣高等法院被告前案紀錄表可參，足認被告受有
    期徒刑執行完畢後，5年以內故意再犯本件有期徒刑以上之
    罪，為累犯。本院考量被告所犯該前案與本案犯行均係竊盜
    罪，罪質相同，顯見被告對於刑罰之反應力較為薄弱，認為
    就其本案所犯之罪，尚無因加重最低本刑而生刑罰逾其罪責
    之情，爰依司法院大法官釋字第775號解釋意旨及刑法第47
    條第1項規定，加重其刑（依刑事判決精簡原則，於主文不
    記載累犯）。
三、爰審酌被告素行、犯罪之動機、目的、手段、犯罪之非難評
    價及對告訴人所生之危害，暨其自陳教育程度為國中畢業，
    與妹妹同住，平常從事餐飲業之家庭經濟狀況等一切情狀，
    量處如主文所示之刑，以資懲儆。
四、犯罪所得之沒收：
　　依被告供述，被告竊得之VIVO牌手機已出售（見警卷第2頁
    ），惟既係被告犯罪所得，爰依刑法第38條之1第1項前段、
    第3項規定，應予宣告沒收，並於全部或一部不能沒收或不
    宜執行沒收時，追徵其價額。
五、如不服本判決應於收受本判後20日內向本院提出上訴書狀，
    並應敘述具體理由。其未敘述上訴理由者，應於上訴期間屆
    滿後20日內向本院補提理由書狀（均須按他造當事人之人數
    附繕本）「切勿逕送上級法院」。
本案經檢察官廖羽羚提起公訴，檢察官董詠勝到庭執行職務。
中　　華　　民　　國　　111 　年　　11　　月　　 1　　日
　　　　　　　　　刑事第二庭    法　官　彭喜有
以上正本證明與原本無異。
  　　　　　　　　　　　　　　　書記官　歐慧琪
中　　華　　民　　國　　111 　年　　11　　月　　 1　　日
附錄本案論罪科刑法條全文
中華民國刑法第321條第1項：
犯前條第一項、第二項之罪而有下列情形之一者，處6月以上、5
年以下有期徒刑，得併科新臺幣50萬元以下罰金：
一、侵入住宅或有人居住之建築物、船艦或隱匿其內而犯之者。
二、毀越門窗、牆垣或其他安全設備而犯之者。
三、攜帶兇器而犯之者。
四、結夥三人以上而犯之者。
五、乘火災、水災或其他災害之際而犯之者。
六、在車站、埠頭、航空站或其他供水、陸、空公眾運輸之舟、
    車、航空機內而犯之者。
附  件：
臺灣臺南地方檢察署檢察官起訴書
                                    111年度偵字第18763號
　　被　　　告　賴玟叡　男　00歲（民國00年0月0日生）
　　　　　　　　　　　　住○○市○○區○○○里○○○000
　　　　　　　　　　　　　之00號
　　　　　　　　　　　　（另案於法務部○○○○○○○○羈
　　　　　　　　　　　　　押中）
　　　　　　　　　　　　國民身分證統一編號：Z000000000號
上列被告因竊盜案件，已經偵查終結，認應提起公訴，茲將犯罪
事實及證據並所犯法條分敘如下：
　　　　犯 罪 事 實
一、賴玟叡前因竊盜案件，經臺灣臺南地方法院以107年度簡字
    第3649號、108年度簡字第539號分別判處有期徒刑4月、3月
    ，應執行有期徒刑6月、及有期徒刑5月確定，復以108年度
    聲字第873號裁定應執行有期徒刑9月確定，於民國111年1月
    31日執行完畢。竟仍不知悔改，於111年5月20日16時33分許
    ，意圖為自己不法之所有，基於在供陸公眾運輸之車內犯竊
    盜罪之犯意，在供陸公眾運輸之臺鐵3928次北上區間車第三
    節車廂內，趁乘客吳厚建不察，徒手竊取吳厚建所有之VIVO
    牌手機（價值新臺幣9,000元）1支得手後，旋在臺鐵中洲站
    下車離去。嗣員警獲報後循線查知上情。
二、案經吳厚建訴由內政部警政署鐵路警察局高雄分局報告偵辦
    。
　　　　證 據 並 所 犯 法 條
一、證據清單及待證事實：
編號 證據名稱 待證事實 1 被告賴玟叡於警詢時及偵查中之自白 全部犯罪事實。 2 證人即告訴人吳厚建於警詢時之證述 證明告訴人吳厚建上開財物於上述時、地遺失之事實。  鐵路警察局高雄分局臺南分駐所受(處)理案件證明單1紙  3 監視器照片20張 佐證被告上開犯行。 
二、核被告所為，係犯刑法第321條第1項第6款之在供陸公眾運
    輸之車內犯竊盜罪嫌。被告曾有如犯罪事實欄所載之犯罪科
    刑及執行情形，有刑案資料查註紀錄表、矯正簡表、判決書
    各1份在卷可按，其於受徒刑之執行完畢後，5年內故意再犯
    本件有期徒刑以上之罪，為累犯，請均依刑法第47條第1項
    之規定加重其刑。被告所竊取之手機，為其犯罪所得，請依
    刑法第38條之1第1項規定宣告沒收之，如全部或一部不能沒
    收或不宜執行沒收時，請依同條第3項規定追徵其價額。
三、依刑事訴訟法第251條第1項提起公訴。
　　此　致
臺灣臺南地方法院
中　　華　　民　　國　 111　　年　　8 　　月　　30　　日
　　　　　　　　　　　　　　　檢察官　 廖 羽 羚
本件證明與原本無異
中　　華　　民　　國　 111　　年　　9 　　月　　5 　　日
                              書記官   蔡 素 雅